---
title: "dplyr2"
output:
  pdf_document: default
  html_document:
    df_print: paged
  word_document: default
---


```{r}

#install.packages("dplyr")

library(dplyr)
```



```{r}
#install.packages("questionr")
library(questionr)
data(hdv2003)
rest <- hdv2003
```

#install questionr et biblio pour data hdv2003
#On commance avec la cmd Filtre() >, <, == exemple :

```{r}
rest1 <- filter(rest, age >20)
head(rest1)
rest2 <- filter(rest,age == 22)
head(rest2)
```

Filtre aussi les mots

```{r}
rest3 <- filter(rest, sport=='Non')
View(rest3)
```

On peut aussi appliquer un filtre sur les 2

```{r}
rest4 <- filter(rest, age >20 & sport == 'Non')
head(rest4)
```

ou
```{r}
rest5 <- filter(rest, age >20 , sport == 'Non')
head(rest5)
```

Et on ajoute 3 critères aussi !
```{r}
rest6 <- filter(rest, age >20 ,sexe =='Femme', sport == 'Non')
head(rest6)
```

creer des intervalles
```{r}
rest7 <- filter(rest,age >= 22, age <= 30)
head(rest7)
```

faire une selection multiple
```{r}
rest8 <- filter(rest,age %in% c(20,22,60))
View(rest8)
```

faire une selection multiple pour des elements different de 
```{r}
rest9 <- filter(rest,!age %in% c(20,22,60))
View(rest9)

rm(list = ls())
#Command Mutate ()

data(hdv2003)
rest <- hdv2003
```

Creer une colonne avec age*10
```{r}
rest1 <- mutate(rest, age*10)
View(rest1)
```

creer une colonne avec une difference 
```{r}
rest2 <- mutate(rest, diff= age-freres.soeurs)
```
creer une variable loi normal 
```{r}
y <- rnorm(2000,0,1)
```

attribué a chaque ligne 
```{r}
rest3 <- mutate(rest, nouv_var=y)
View(rest3)

rm(list = ls())
# Command Arrange()
data(hdv2003)
rest <- hdv2003
```

Ranger les colonnes de facon croissante 
```{r}
rest1 <- arrange(rest, age)
View(rest1)
```

Ranger les colonnes de façon decroissante 
```{r}
rest2 <- arrange(rest, desc(age))
View(rest2)
```

Ranger une colonne non numerique Z à A
```{r}
rest3 <- arrange (rest, qualif)
View(rest3)
```

Ranger une colonne non numerique A à Z
```{r}
rest4 <- arrange (rest, desc(qualif))
View(rest4)
```

ranger plusieurs colonne 
```{r}
rest5 <- arrange(rest,nivetud,age)
View(rest5)
```

ranger plusieurs colonne l'une asc et l'autre desc
```{r}
rest6 <- arrange(rest,nivetud,desc(age))
View(rest6)

rm(list = ls())
```
