---
title: "Le travail de Thomas DUVAL SERVANT **[est disponible ici](https://github.com/ThomasDServant/psbx/blob/main/gr01_servant_thomas_SYMPY.pdf)**"
author: "BENOUCIEF Amine"
date: "22/12/2020"
output:
  pdf_document:
    latex_engine: xelatex
  word_document: default
---
``` 
RSymPy est un package de mathematiques qui sert a effectuer des calcules ainsi que les simplifier. C'est un bon travail qui resume bien les fonctionnalites de rSymPy. Thomas a donnee des explications pour la majorites des fonctions. Il a pas ajoute une bibliographie, qui l'a inspiré et eviter tout plagiat. 

```

```
La librairie rSymPy comprend un ensemble de fonctions permettant le traitement et la manipulation d'expressions mathématiques symboliques. Cette librairie nécessite l'installation des librairies rJython et rJava ainsi que l'installation d'un JDK Java afin de fonctionner pleinement. Nous allons dans ce document observer quelques exemples simples d'utilisation de cette librairie et de ces fonctions. 
```

install.packages("rSymPy")
install.packages("rJython")
install.packages("rJava")

```{r}
library(rJava)
library(rJython)
library(rSymPy)
```

```
Sys.setenv(JAVA_HOME='C:/Users/The Moneytizer/jdk-15.0.1') #indiquer chemin du dossier contenant JAVA
```

## Création de variables
```{r}
sympy("var('x')") #on introduit une variable x
sympy("y = x*x") #on introduit une variable y équivalente à x au carré
sympy("y")
```

## Limites d'une expression
```{r}
sympy("limit(1/x, x, oo)") #limite de 1/X quand x tend vers l'infini (noté; "oo")
sympy("limit(1/x, x, 0)") #limite de 1/X quand x tend vers 0
```

## Dérivation de termes
```{r}
sympy("diff(sin(2*x), x, 1)") #dérivation au premier degrés de sin(2x)
sympy("diff(sin(2*x), x, 2)") #dérivation au second degrés de sin(2x)
```

## Décimales de Pi
```{r}
sympy("pi.evalf(120)") #nous permet d'afficher les 120 premières décimales de Pi
```

## Simplification d'une expression
```{r}
sympy("simplify((x**3 + x**2 - x - 1)/(x**2 + 2*x + 1))")
```

## Développement d'une expression
```{r}
sympy("expand((x + 2)*(x - 3))")
```

## Factorisation d'une expression
```{r}
sympy("factor(x**3 - x**2 + x - 1)")
```

## Résolution d'une équation
```{r}
sympy("solve(x**2 - 2, x)") #on résout ici x^2-2=0
```

## Sources:
```
Ondrej Certik, G Grothendieck (SymPy itself is by, and Contributors: Carlos J. Gil Bellosta others). n.d.
“Package ‘rSymPy’.” https://cran.r-project.org/web/packages/rSymPy/rSymPy.pdf.
http://www.di.fc.ul.pt/~jpn/r/symbolic/: "Symbolic Computation in R" par João Neto
```

**EVALUATION DU TRAVAIL EN QUESTION**

Critère 1 : Visuel sur pdf             3/4 Tres Agreable a lire. 

Critère 2 : Originalite du code        3/4 Demarche simple. 

Critère 3 : Fonctionnalité du code     4/4 le code fonctionne.

Critère 4 : Lisibilité du code         4/4 Claire et lisible.

Critère 5 : Explications données       3/4 Un titre a chaque ligne mais pas d'explication sur ces lignes. 

**CONCLUSION**

Globalement un bon travail qui exlique tres bien Sumpy. Qui permet de connaitre les fonctionnalité de Sympy a travers quelque exemple.   

