---
title: "Le travail de Xueting Yin **[est disponible ici](https://github.com/yinxueting/PSBX/blob/main/gr01_xueting_yin_rSymPy.pdf)**"
author: "Xueting Yin"
date: "22/12/2020"
output: pdf_document
---

**SYNTHESE DU TRAVAIL EN QUESTION**

rSymPy est un package de mathematiques qui sert a effectuer des calcules ainsi que les simplifier. C'est un bon travail qui resume bien les fonctionnalites de rSymPy. Xueting a donnee des explications pour la majorites des fonctions. Malheureusement elle n'a pas ajoute de  bibliographie, nous ne savons pas si elle s'est inspiree d`un travail ou elle a cree elle meme ses examples (si oui il fallait le preciser).

## Ex1
```{r}
# install.packages("rSymPy")
library(rSymPy) #chargement de package
x <- Var("x")
x+x+x  # addition
x*x # au carré
2*x # multiplication
y <- Var("3*x")
y/x # division
y*x
z <- Var("x**2")
x*y+z
```

## Ex2
```{r}
sympy("sqrt(100).evalf()") # racine carré
sympy("sqrt(100).evalf(30)") # 30 décimales
sympy("pi.evalf(100)") #100 décimales
sympy("expand((x + 2)*(x - 3))") # équation
```

## Ex3
```{r}
sympy("y = x*x")
sympy("A = Matrix([[1,x], [y,1]])")
sympy("A**2")
```

**EVALUATION DU TRAVAIL EN QUESTION**

Critère 1 : Visuel sur pdf             3/4 Peut etre ameliorer. 

Critère 2 : Originalite du code        3/4 Utilisation de fonctions essentiels mais reste simple. 

Critère 3 : Fonctionnalité du code     4/4 tout fonctionne.

Critère 4 : Lisibilité du code         3/4 très simple et lisible.

Critère 5 : Explications données       3/4 Explications bref sur certaines lignes, voir pas d'explications pour certaines fonctions. Des commentaires supplementaires peuvent etre ajoutes. 

**CONCULSION**

Globalement bon travail avec les fonctions essentiels. Un peu plus d'explication aurait rendu excellent.
