---
title: "Le travail de Tarik Hakam **[est disponible ici](https://github.com/T-Hak/PSBX/blob/main/Tutoriel%20rSymPy/gr02_hakam_tarik_rsympy.pdf)**"
author: "BENOUCIEF Amine"
date: "22/12/2020"
output: pdf_document
---

**SYNTHESE DU TRAVAIL EN QUESTION**

rSymPy est un package de mathematiques qui sert a effectuer des calcules ainsi que les simplifier. C’est
un bon travail qui resume bien les fonctionnalites de rSymPy. Tarek a fait un bon travail sur la forme ainsi que le fonds, expliquant bien sa demarche et sa logique. 


```{r setup, include=FALSE}
knitr::opts_chunk$set(echo = TRUE)
```


## Introduction 

**rSymPy** est le package Python de référence pour effectuer des calculs symboliques simples. [@Laude_Henri]

```{r}
library(rSymPy)
```

Prenons pour exemple le calcul du carré d'une matrice. [@CRAN]

Pour se faire, nous définissons la variable $x$ de la façon suivante :

```{r}
sympy("var('x')")
```


Puis, nous définissons la fonction $y$ en fonction de $x$ telle que :

\begin{equation}
y = x \times x = x^2
\end{equation}

que l'on code de la façon suivante : 

```{r}
sympy("y = x*x")
sympy("y")
```

Nous poursuivons par la définion de la matrice que l'on nomme $A$ en fonction des variables $x$ et $y$, de dimension $n \times n$ avec $n = 2$.

Le code R est le suivant : 

```{r}
# Création de la matrice A en fonction de x et y précédemment définis
cat(sympy("A = Matrix([[1,x], [y,1]])"), "\n")
```

La fonction **cat()** nous permet de mettre en forme notre matrice pour le rendre plus lisible.

Pour finir, nous procédons au calcul du carré de la matrice $A \times A$.

```{r}
# Carré de la matrice A
cat(sympy("A**2"), "\n")
```

Pour dernier exemple, pour illustrer les usages du package **rSymPy**, nous procédons au calcul de la limite de la fonction $\sqrt(x)$ pour $x \rightarrow \infty$ soit : 

\begin{equation}
  \lim_{x\to\infty} \sqrt(x) = \infty
\end{equation}

```{r}
sympy("limit(sqrt(x), x, oo)")
```

# **Bibliographie**


**EVALUATION DU TRAVAIL EN QUESTION**

Critère 1 : Visuel sur pdf             3/4 Agreable a lire. 

Critère 2 : Originalite du code        4/4 Tarek a montre des elements de rSymPy que les autres n'ont pas montrer. 

Critère 3 : Fonctionnalité du code     4/4 Le code fonctionne.

Critère 4 : Lisibilité du code         4/4 Claire et lisible.

Critère 5 : Explications données       4/4 Toutes les explications sont claire sur chaque ligne de code.

**CONCLUSION**

Globalement un tres bon travail qui exlique tres bien rSymPy et donc pas necessaire de commenter les lignes de code. Il a su montre des choses que les autres n'ont pas fait ce qui lui fait gagner de points. 


